臺灣屏東地方法院刑事判決　　　100年度簡上字第72號
上　訴　人　葉仁貴
即　被　告
上列上訴人因傷害案件，不服本院100 年簡字第5 號中華民國
100 年1 月31日刑事簡易判決（99年度調偵字第387 號）提起上
訴，本院判決如下：
    主  文
原判決撤銷。
葉仁貴傷害人之身體，處拘役貳拾日，如易科罰金，以新台幣壹
仟元折算壹日。
    事  實
一、徐修吉、徐秀文係兄弟，與葉仁貴係朋友，於民國99年7 月
    20日凌晨0 時許，在屏東縣高樹鄉○○路與華光路口，因細
    故發生口角，徐修吉、徐秀文竟基於傷害他人身體之犯意聯
    絡，葉仁貴基於傷害他人身體之犯意，而互相拉扯、扭打，
    過程中徐秀文持球棒毆打葉仁貴，徐修吉徒手毆打葉仁貴之
    頭部、背部，並與徐秀文以腳踢葉仁貴身體，致葉仁貴因而
    受有左前臂挫擦傷1.5x0.5 公分、右前臂瘀腫3x2 公分等傷
    害，而葉仁貴持木板毆打徐修吉，致徐修吉因而受有左手臂
    兩處擦傷1.5x1 公分、及兩處瘀青4x3 公分、4x4 公分等傷
    害。嗣經葉仁貴、徐修吉報警處理，始查悉上情。
二、案經徐修吉訴由屏東縣政府警察局里港分局報請臺灣屏東地
    方法院檢察署檢察官偵查聲請以簡易判決處刑。
    理  由
一、訊據被告葉仁貴固坦承於前開時地有與徐修吉等人發生衝突
    ，惟否認有何傷害徐修吉之犯行，辯稱其僅遭徐修吉兄弟毆
    打，未曾還手，徐修吉所受之傷害與其無關等語。經查：
（一）被告確於前開時地持球棒毆打告訴人徐修吉一節，業經證
      人徐修吉、徐修文於偵訊中結証明確，並有載明徐修吉受
      有上開傷害之診斷證明書在卷可憑，復經本院依職權向出
      具該診斷證明書之屏東縣同慶醫院調閱該次就診之病歷核
      閱無誤，故告訴人徐修吉所證有遭被告毆打受傷一節，並
      非虛言。
（二）本案被告與徐修吉、徐修文互毆後，被告與徐修吉即各持
      診斷證明書向警方指控對方傷害，然被告雖係與徐修吉兄
      弟二人互毆，但僅徐修吉有持診斷證明書指控亦遭被告毆
      傷，而徐修文則無，衡情徐修吉與徐修文既份屬兄弟，又
      涉嫌共同毆傷被告，其二人之利害關係顯然一致，若果有
      意誣陷被告，大可兄弟二人一同偽造傷勢，並進而持診斷
      證明書控告被告，但實際上卻僅有徐修吉一人主張受有傷
      害，則證人徐修吉、徐修文所證，徐修文有遭被告毆打成
      傷等語，應可採信。
（三）另被告雖聲請傳訊證人劉盧華知及蔡水銀，以證明其於案
      發時僅遭徐修吉兄弟毆打，並未還手等情，但經該二證人
      到庭具結後均稱，未曾看到案發經過，對本案毫無所悉等
      語，核與其二人於偵訊中所證相同，是被告之辯解，尚無
      可採，該部分證詞無從為有利於被告之認定。
（四）至告訴人即證人徐修吉所提出之診斷證明書，雖載其併受
      有右手第四指頭中指骨骨折之傷害，且依本院向同慶醫院
      所調閱之病歷資料亦確含有該部位之X 光片可參，然經本
      院依職權將該病歷及X 光片送請法務部法醫研究所鑑定結
      果，認「該X 光片支持右手第3 、5 掌骨有舊骨折，無法
      分辨有無新骨折」、「第3 、4 、5 遠端指骨近端關節面
      模糊狀，無法分辨有無舊骨折傷」但「無新近因骨折造成
      軟組織明顯浮腫之現象」，有該所（100 ）醫文字第
      1001102081號鑑定書可憑；且依同慶醫院所函覆之病歷所
      載，病患即告訴人徐修吉係於案發後4 天之99年7 月24
      日始前往該院就診，並拒絕對該指骨之固定治療，而醫師
      亦僅開具鎮痛藥物及胃藥治療，則若告訴人徐修吉果於案
      發當時（7 月20日）即受有骨折之傷害，並因而嗣後向醫
      師陳述而拍攝X 光片判讀，衡情該處於案發後即應有相當
      之疼痛感，而無由遲至4 日後才行就診，且拒絕醫師對該
      患處為治療，故告訴人徐修吉是否果有該指骨骨折之傷害
      ，顯有可疑，難以遽行認定，此外復查無積極證據足認告
      訴人果有因遭被告毆打而受有此部分傷害，即應為有利於
      被告之認定。
二、核被告所為，係犯刑法第277條第1項之傷害罪。
三、原審以被告罪證明確，因予論罪科刑，固非無見。惟被告毆
    打告訴人之行為，尚乏證據可以認為有造成告訴人受有右手
    第4 指頭中指骨骨折之傷害，原判決此部分認定，尚有未洽
    ，被告上訴否認犯行雖無可採，但原判決既有上開可議之處
    ，自屬無可維持，應將原判決撤銷改判。茲審酌被告前僅曾
    因酒醉駕車之公共危險案件，經法院判處拘役30日確定，有
    其前科表可憑，素行尚佳、犯罪之動機、目的、手段、致告
    訴人徐修吉所受之傷害非重、犯後態度等一切情狀，量處如
    主文所示之刑，並諭知易科罰金之折算標準。
四、應依刑事訴訟法第455 條之1 第3 項、第369 條第1 項前段
    、第364 條、第299 條第1 項前段，刑法第277 條第1 項、
    第41第1 項前段，刑法施行法第1條之1，判決如主文。
本案經檢察官許英輝到庭執行職務。
中    華    民    國   100    年    11    月    16    日
            刑事第四庭    審判長法  官  莊鎮遠
                                法  官  李謀榮
                                法  官  潘怡珍
以上正本證明與原本無異。
不得上訴。
中    華    民    國   100    年    11    月    16    日
                                書記官  鍾思賢
附錄論罪法條：刑法第277條第1項
（普通傷害罪）
傷害人之身體或健康者，處 3 年以下有期徒刑、拘役或 1 千元
以下罰金。